# 合同如何计提减值

提问人：hedongtan 时间：2021-03-09 10:47:00
陈老师，你好，审计一个出口企业， 2020 年公司接到一笔出口订单，收到客户订金，公司向国内供应商订制了出口合同对应的专门材料，后客户取消订单，向供应商订制的专门材料合同无法取消，只能付款提货。公司准备 2021 年付款提货。在资产负债表日 2020 年 12 月 31 日，采购订单只支付了首笔款，该批材料确定不能被其他订单使用。请问已支付的款项应全额计提坏账，未支付的部分是否需计提预计负债。

回答人：chenyiwei
需要。这种情况下对于履行该合同所不可避免的损失，首先针对相关资产（预付款项）计提减值，其次对该损失超过已有资产减值的部分作为亏损合同准备计提预计负债。